【裁判字號】    88,交易,182
【裁判日期】    890224
【裁判案由】    過失傷害
【裁判全文】
~W2Z2;臺灣臺南地方法院刑事判決~W1Z1;            八十八年度交易字第一八二號
    公  訴  人  臺灣台南地方法院檢察署檢察官
    被      告  甲○
    選任辯護人  賴鴻鳴
                林錫恩
                黃俊達
右列被告因過失傷害案件，經檢察官提起公訴（八十八年度偵字第五０八五號），本
院判決如左：
    主  文
甲○因過失傷害人，處有期徒刑月，如易科罰金，以佰元折算壹日。
    事  實
一、甲○於民國八十七年十月三十日十五時十分許，駕駛車牌號碼ＵＫ－１３０２號
    自小用客車，沿台南縣善化鎮○○路○○道由西向東往興華路方向行駛，途經大
    同路與中正路口時，本應注意車前狀況，並隨時採取必要之安全措施，且依當時
    天氣晴朗、有日間自然光線、現場為無障礙無缺陷之乾燥路面等一切客觀情狀，
    尚無不能注意之情事，竟疏未注意車前狀況，並採取必要之安全措施而貿然前行
    ，致撞及沿中正路由北向南行駛至該路口之乙○○所騎乘車牌號碼ＭＳＴ－９４
    ６號重機車，造成乙○○倒地受有右足背挫傷、右膝穿刺傷、右側脛腓骨開放性
    併嚴重粉碎性骨折、右側脛腓骨開放性併嚴重粉碎性骨折等之傷害。甲○於肇事
    後，未被有偵查權之公務員或機關發覺其為犯嫌前，委託旁人向警方報案自首，
    進而接受裁判。
二、案經臺灣臺南地方法院檢察署檢察官偵查起訴。
    理  由
一、訊據被告甲○對於右揭駕車與乙○○所騎機車發生碰撞致劉某受傷之事實坦承不
    諱，惟矢口否認伊有過失，並辯稱，是劉某車速過快突然來撞我才會造成車禍云
    云。惟查右揭事實，業據被害人乙○○指訴甚詳，並有道路交通事故調查報告表
    、現場照片等件附卷可稽。被害人乙○○確因本件車禍受傷，有診斷證明書在卷
    可按。按汽車行駛時，駕駛人應注意車前狀況，並隨時採取必要安全措施，道路
    交通安全規則第九十四條第三項定有明文。被告駕駛自用小客車，行經上揭肇事
    路段，自應注意依上開道路交通安全規則之規定行車，以策安全，且依當時之天
    候、路況等客觀情況，尚無不能注意之情形，乃被告竟疏於注意貿然前行，以致
    兩車發生碰撞因而肇事，被告之行為自應認為有過失。台南區車輛行車事故鑑定
    委員會亦認為被告為肇事之次因，有該委會鑑定書在卷可參，益徵被告行為之有
    過失。而其過失行為與被害人受傷間有相當因果關係。財團法人成大研究發展基
    金會認被告無肇事因素，尚有未洽。被告所辯無過失云云，顯係卸責之詞，不足
    採信。本件事證已臻明確，被告犯行堪以認定。
二、核其所為，係犯刑法第二百八十四條第一項前段之過失傷害罪。被告於犯罪未被
    有偵查犯罪職權之公務員或機關發覺其為犯嫌前，向警方自首，進而接受裁判，
    此觀卷附本院電話通話記錄單之記載甚明，合於自首要件。應依刑法第六十二條
    前段之規定減輕其刑。爰審酌被告之品性、犯罪所生之危害及犯罪後始終未與被
    害人成立和解賠償其損害等一切情狀，量處如主文所示之刑，並諭知易科罰金之
    折算標準，以資懲儆。
三、據上論斷，應依刑事訴訟法第二百九十九條第一項前段、刑法第二百八十四條第
    一項前段、第六十二條前段、第四十一條、罰金罰鍰提高標準條例第一條前段、
    第二條，判決如主文。
本案經檢察官吳岳輝到庭執行職務
中    華    民    國      八十九      年      二      月     二十四     日
                                臺灣臺南地方法院交通法庭
                                        法  官  王  立  村
右正本證明與原本無異。
如不服本判決，應於判決送達後十日內向本院提出上訴狀( 應附繕本 )。
                                        書記官  林  木  村
中    華    民    國      八十九      年      三      月       一       日
附錄本案論罪科刑法條全文：
刑法第二百八十四條第二項前段：
因過失傷害人者，處六月以下有期徒刑、拘役或五百元以下罰金。


司法院資訊處製作；財團法人民間司法改革基金會備份。
